【裁判字號】    99,上訴,3707
【裁判日期】    991029
【裁判案由】    毒品危害防制條例
【裁判全文】
臺灣高等法院刑事判決                99年度上訴字第3707號
上  訴  人
即  被  告  甲○○
上列上訴人因違反毒品危害防制條例案件，不服臺灣臺北地方法
院99年度訴字第1293號，中華民國99年9月10日第一審判決（起
訴案號：臺灣臺北地方法院檢察署99年度毒偵字第2592號），提
起上訴，本院判決如下：
    主  文
上訴駁回。
    理  由
一、按不服地方法院之第一審判決而上訴者，應向管轄第二審之
    高等法院為之。上訴書狀應敘述具體理由。上訴書狀未敘述
    上訴理由者，應於上訴期間屆滿後20日內補提理由書於原審
    法院，逾期未補提者，原審法院應定期間先命補正。第二審
    法院認為上訴書狀未敘述理由或上訴有第362條前段之情形
    者，應以判決駁回之，但其情形可以補正而未經原審法院命
    其補正者，審判長應定期間先命補正。刑事訴訟法第361條
    及第367條分別定有明文。所謂不服第一審判決之具體理由
    ，係指依據卷內訴訟資料，具體指摘第一審判決關於認定事
    實、適用法律及量刑等項，有違法或不當之情形而言，此為
    提起第二審上訴之法定要件。倘上訴人之上訴書狀或補提之
    上訴理由書，雖有敘述上訴理由，惟並未具體敘述第一審判
    決有上述違法、不當情形，即與未敘述具體理由無異，所為
    上訴，即不符合上訴之法定要件。
二、經查：
  (一)本件原審適用簡式審判程序，依憑以上訴人即被告甲○○於
    原審之自白、卷附臺灣尖端先進生技醫藥股份有限公司濫用
    藥物檢驗報告、交通部民用航空局航空醫務中心航藥鑑字第
    0994532號鑑定書及扣案含海洛因1包（淨重0.502公克、驗
    餘淨重0.5公克）等證據資料，認定被告確有施用第一級毒
    品海洛因1次之犯行，為累犯，量處有期徒刑11月，並為相
    關沒收之諭知。核其採證認事及用法，並未違背法令或悖離
    經驗法則、論理法則，量刑亦屬允當。
  (二)被告上訴意旨略以：伊於今年初臨出監前，即抱著決心不再
    碰觸毒品，但出監後逾3個月仍無法找到工作，家中80餘歲
    之母親又因生病難以行走，使伊心情受挫，深怕重蹈覆轍，
    於是接受美沙冬替代療法，伊於5月初，經母親向友人哀求
    而進入某營造公司工作，因早出晚歸無法正常前往喝美沙冬
    治療，致身體不適，始會再次求助毒品，伊已知錯，懇請鈞
    院體恤伊家中情景，給予改判機會，讓其有重新做人之機會
    等語。
  (三)按量刑輕重，係屬事實審法院得依職權自由裁量之事項，苟
    其量刑已以行為人之責任為基礎，並斟酌刑法第57條各款所
    列情狀，而未逾越法定刑度或有濫用權限情事，即不得任意
    指為違法（最高法院75年臺上字第7033號判例、98年度臺上
    字第5002號判決意旨參照）。本件原審量刑時，已依刑法第
    57條規定敘明：「爰審酌被告於毒品危害防制條例公布生效
    後曾由法院裁定送觀察勒戒、強制戒治，並由臺灣臺北地方
    法院檢察署檢察官為不起訴處分，顯見其未因前所受觀察勒
    戒、強制戒治之處分而決心改過，及其智識程度、品行、犯
    後尚能坦承犯行、態度良好等一切情狀」等情，就量刑刑度
    詳為審酌並說明其理由，既未逾越法定刑度，復未濫用自由
    裁量之權限，上訴意旨復未具體指摘原判決關於認定事實、
    適用法律及量刑等事項，究竟有何違法或不當之具體情形。
    揆諸上開說明，本件上訴未敘述具體理由，屬不合法律上之
    程式，應予駁回，並不經言詞辯論為之。
據上論斷，依刑事訴訟法第367條前段、第372條，判決如主文。
中    華    民    國    99    年    10    月    29    日
                     刑事第五庭  審判長法  官  李英勇
                                       法  官  白光華
                                       法  官  崔玲琦
以上正本證明與原本無異。
如不服本判決，應於收受送達後10日內向本院提出上訴書狀，其
未敘述上訴之理由者並得於提起上訴後10日內向本院補提理由書
（均須按他造當事人之人數附繕本）「切勿逕送上級法院」。
                                       書記官  馬佳瑩
中    華    民    國    99    年    11    月    1     日

司法院資訊處製作；財團法人民間司法改革基金會備份。
